臺灣新北地方法院刑事判決
                                   110年度審易字第2231號
公  訴  人  臺灣新北地方檢察署檢察官
被      告  歐佳明



上列被告因竊盜案件，經檢察官提起公訴（110 年度偵字第3670
0 號、第38667 號、第38870 號、第39136 號、第40530 號），
本院判決如下：
    主  文
歐佳明犯如附表一宣告刑欄所示之罪，各處如附表一宣告刑欄所
示之刑。附表一編號一、九宣告刑欄所示之刑，應執行有期徒刑
壹年；附表一編號二至八、十宣告刑欄所示之刑，應執行拘役壹
佰貳拾日，如易科罰金，以新臺幣壹仟元折算壹日。
未扣案如附表二所示之物均沒收，於全部或一部不能沒收或不宜
執行沒收時，追徵其價額。
    事實及理由
壹、查被告歐佳明所犯均係死刑、無期徒刑、最輕本刑為3 年以
    上有期徒刑以外之罪，其於準備程序就被訴事實為全部有罪
    之陳述，經告知簡式審判程序之旨，並聽取其與檢察官之意
    見後，本院認無不得或不宜改依簡式審判程序進行之處，爰
    依刑事訴訟法第273 條之1 第1 項、第284 條之1 之規定，
    裁定進行簡式審判程序。
貳、本案犯罪事實及證據，除下列事項應予補充外，餘皆引用附
    件即檢察官起訴書之記載：
一、附件附表編號3、⑶竊盜犯行欄第2 行所載之「徒手」，應補
    充為「徒手竊取」。
二、補充「被告歐佳明於111 年1 月27日本院準備程序及審理中
    之自白（參本院卷所附當日各該筆錄）」為證據。
叁、論罪科刑：
一、核被告如附表一編號一所為，係犯刑法第321 條第1 項第1 
　　款之侵入住宅竊盜罪；附表一編號九所為，係犯刑法第321 
    條第1 項第6 款之在車站竊盜罪；附表一編號二至八、十所
    為，均係犯刑法第320 條第1 項竊盜罪。查附表一編號一所
    示之行為處所係住宅頂樓，被告則由該住宅1 樓進入並抵達
    該處，此觀卷附現場監視畫面截圖照片共2 張自明（參110 
    年度偵字第36700 號卷第19頁），則被告既係侵入住宅為之
    ，此部分應構成刑法第321 條第1 項第1 款之侵入住宅竊盜
    罪；又附表一編號九所示之行為處所為板橋車站大廳，被告
    顯係在車站內實行此部分竊盜犯行，則應構成刑法第321 條
    第1 項第6 款之在車站竊盜罪，而公訴意旨指摘被告上開二
    部分所為僅成立普通竊盜罪一節，皆容有誤會，然其基本社
    會事實各屬同一，均應由本院變更起訴法條加以審理。其所
    為本件各該犯行間，犯意各別，行為互殊，自應分論併罰。
二、又被告前有如附件犯罪事實欄一所載科刑及執行紀錄，此有
    臺灣高等法院被告前案紀錄表1 份在卷可參，其於有期徒刑
    執行完畢5 年內，故意再犯本件各該犯行而皆構成累犯，考
    量其有多次竊盜案件，而經法院論罪科刑之個案情節，顯見
    其有一再觸犯同類犯罪之特別惡性，以及對刑罰反應力較為
    薄弱之情狀，並參酌司法院大法官會議解釋第775 號解釋意
    旨，認就其本件所犯之各罪加重最低本刑，與憲法罪刑相當
    之原則無違，依刑法第47條第1 項規定加重其刑。
三、審酌被告前有多次竊盜前科，此觀卷附臺灣高等法院被告前
    案紀錄表1 份之記載自明，對於不得以竊盜等非法方式侵害
    他人財物之情，自當瞭然於胸，卻不思付出自身勞力或技藝
    ，循合法、正當之途徑取得所需，而恣意竊取他人所有之財
    物，更有侵入他人住宅及在公眾往來之車站內為之，缺乏基
    本法治觀念，復對他人家宅安寧、車站交通往來及財產安全
    造成危害，皆有不該，兼衡被告之素行、犯罪之目的、手段
    、教育程度、職業、家庭經濟與生活狀況、所竊取財物之多
    寡及價值，以及被告犯後坦認全部犯行，態度勉可等一切情
    狀，分別量處如主文第1 項所示之刑，並就得易科罰金之刑
    定應執行之刑及均諭知如易科罰金之折算標準，且就不得易
    科罰金之刑定應執行之刑，以資處罰。
肆、附表二所示之物，為被告實行本件各該犯行竊得之物，概屬
    其犯罪所得，且未見實際合法發還告訴人丁麗雲、蕭再福、
    徐承睿、鄭莉綺、林麗雪、裴氏香、胡慈庭、葉義賢、被害
    人阮德英、林家鴻之事證，基於任何人不能保有犯罪所得之
    立法原則，自應於主文第2 項宣告沒收，且於全部或一部不
    能沒收或不宜執行沒收時，追徵其價額。至被告所竊如附表
    一編號九所示之後背包1 只、手機充電線1 組、長袖上衣1 
    件、牛仔褲1 件、機車鑰匙1 把、食物1 批、盥洗用具1 批
    等物，已由告訴人葉義賢立據領回，故此部分不予宣告沒收
    。
伍、本判決係依刑事訴訟法第310 條之2 及第454 條所製作之簡
    化判決，依法僅需記載犯罪事實、證據名稱及應適用之法條
    ，並得以簡略方式為之，如認定之犯罪事實、證據及應適用
    之法條，與檢察官起訴書之記載相同者，得引用之，附此敘
    明。
據上論斷，應依刑事訴訟法第273 條之1 第1 項、第299 條第1
項前段、第300 條、第310 條之2 、第454 條（本件依刑事判決
精簡原則，僅記載程序法條文），判決如主文。
本案經檢察官洪三峯偵查起訴，由檢察官陳炎辰到庭執行公訴。
中　　華　　民　　國    111   年 　  3  　月 　  8  　日
                  刑事第二十四庭  法  官　李俊彥   
以上正本證明與原本無異。
如不服本判決，應於判決送達後20日內敘明上訴理由，向本院提
出上訴狀（應附繕本），上訴於臺灣高等法院。其未敘述上訴理
由者，應於上訴期間屆滿後20日內向本院補提理由書「切勿逕送
上級法院」。
                                  書記官  林慈恩
中　　華　　民　　國　  111 　年　   3    月     8    日
附錄本判決論罪之法律條文：
中華民國刑法第320 條
意圖為自己或第三人不法之所有，而竊取他人之動產者，為竊盜
罪，處5 年以下有期徒刑、拘役或50萬元以下罰金。
意圖為自己或第三人不法之利益，而竊佔他人之不動產者，依前
項之規定處斷。
前二項之未遂犯罰之。

中華民國刑法第321 條
犯前條第1 項、第2 項之罪而有下列情形之一者，處6 月以上5
年以下有期徒刑，得併科50萬元以下罰金：
一、侵入住宅或有人居住之建築物、船艦或隱匿其內而犯之。
二、毀越門窗、牆垣或其他安全設備而犯之。
三、攜帶兇器而犯之。
四、結夥三人以上而犯之。
五、乘火災、水災或其他災害之際而犯之。
六、在車站、港埠、航空站或其他供水、陸、空公眾運輸之舟、
    車、航空機內而犯之。
前項之未遂犯罰之。

附表一：
編號 犯罪事實 宣告刑 一 即附件附表編號1 所載之竊盜犯行。 歐佳明犯侵入住宅竊盜罪，累犯，處有期徒刑柒月。 二 即附件附表編號2 所載之竊盜犯行。 歐佳明犯竊盜罪，累犯，處拘役肆拾日，如易科罰金，以新臺幣壹仟元折算壹日。 三 即附件附表編號3、⑴所載之竊盜犯行。 歐佳明犯竊盜罪，累犯，處拘役叁拾日，如易科罰金，以新臺幣壹仟元折算壹日。 四 即附件附表編號3、⑵所載之竊盜犯行。 歐佳明犯竊盜罪，累犯，處拘役貳拾日，如易科罰金，以新臺幣壹仟元折算壹日。  五 即附件附表編號3、⑶所載之竊盜犯行。 歐佳明犯竊盜罪，累犯，處拘役叁拾日，如易科罰金，以新臺幣壹仟元折算壹日。  六 即附件附表編號3、⑷所載之竊盜犯行。 歐佳明犯竊盜罪，累犯，處拘役叁拾日，如易科罰金，以新臺幣壹仟元折算壹日。  七 即附件附表編號3、⑸所載之竊盜犯行。 歐佳明犯竊盜罪，累犯，處拘役叁拾日，如易科罰金，以新臺幣壹仟元折算壹日。  八 即附件附表編號3、⑹所載之竊盜犯行。 歐佳明犯竊盜罪，累犯，處拘役肆拾日，如易科罰金，以新臺幣壹仟元折算壹日。  九 即附件附表編號4 所載之竊盜犯行。 歐佳明犯車站竊盜罪，累犯，處有期徒刑柒月。  十 即附件附表編號5 所載之竊盜犯行。 歐佳明犯竊盜罪，累犯，處拘役叁拾日，如易科罰金，以新臺幣壹仟元折算壹日。 
附表二：
編號 犯罪所得 備註 一 長褲壹件、短褲壹件、女性短袖上衣共肆件、男性牛仔外套壹件、黃色上衣壹件。 即附件附表編號1所示遭竊之物。 二 迷彩服壹套、迷彩內衣共捌件、內褲共捌件、襪子共捌雙、運動褲共肆件、便服共肆套、毛巾共貳條。 即附件附表編號2所示遭竊之物。 三 迷彩五分褲壹件、外套共貳件。 即附件附表編號3、⑴所示遭竊之物。 四 上衣共叁件。 即附件附表編號3、⑵所示遭竊之物。  五 新臺幣伍仟元。 即附件附表編號3、⑶所示遭竊之物。  六 雨傘壹支、雨鞋套壹組。 即附件附表編號3、⑷所示遭竊之物。  七 OPPO R9S手機壹支。 即附件附表編號3、⑸所示遭竊之物。  八 新臺幣壹萬叁仟元。 即附件附表編號3、⑹所示遭竊之物。  九 新臺幣壹仟元及長袖上衣壹件。 即附件附表編號4所示遭竊之物。  十 安全帽壹頂。 即附件附表編號5所示遭竊之物。 
--------------------------------------------------------
附件：
臺灣新北地方檢察署檢察官起訴書
                                    110年度偵字第36700號
                                    110年度偵字第38667號
                                    110年度偵字第38870號
                                    110年度偵字第39136號
                                    110年度偵字第40530號
　　被　　　告　歐佳明　男　38歲（民國00年00月00日生）
　　　　　　　　　　　　住新北市○○區○○路000巷0弄00號
　　　　　　　　　　　　2樓
　　　　　　　　　　　　國民身分證統一編號：Z000000000號
上列被告因竊盜案件，已經偵查終結，認應提起公訴，茲將犯罪
事實及證據並所犯法條分敘如下：
　　　　犯罪事實
一、歐佳明前因多起竊盜案件，分別經㈠臺灣新北地方法院以107
    年度簡字第6209號判決判處有期徒刑3月確定；㈡臺灣高雄地
    方法院以107年度簡字第3337號判決判處有期徒刑5月確定；
    ㈢臺灣新北地方法院以107年度簡字第7103號判決判處有期徒
    刑3月確定；㈣臺灣高等法院以108年度上易字第912號判決判
    處有期徒刑7月確定；㈤臺灣新北地方法院以107年度審易字
    第3175號、108年度審易字第67號判決判處有期徒刑3月確定
    ，上開案件嗣經臺灣高等法院以108年聲字第 3436號裁定應
    執行有期徒刑1年5月確定，於民國109年9月29日執行完畢(
    另因多起竊盜案件執行拘役於110年1月7日執行完畢出監)。
    詎猶不知悔改，意圖為自己不法之所有，分別基於竊盜之犯
    意，為附表所示之犯行，嗣附表所示之人查悉物品失竊後報
    警，始為警循線查悉上情。
二、案經丁麗雲、蕭再福、徐承睿、鄭莉綺、胡慈庭訴由新北市
    政府警察局中和分局、葉義賢訴由內政部警政署鐵路警察局
    臺北分局報告及新北市政府警察局海山分局報告偵辦。
　　　　證據並所犯法條
一、證據清單及待證事實：
  ㈠附表編號1部分：
編號 證　據　方　法　　 待　證　事　實　　 1 被害人阮德英於警詢時之 指述　　　　　 證明告訴人之衣物於上開時、地遭竊之事實。 2 現場監視器畫面截圖照片共2張、被告另案於110年4月17日涉犯竊盜案件監視器畫面截圖3張、相片影像資料查詢結果（戶役政照片）1張 證明現場竊賊偏瘦身型與被告相似，且比對上開照片，現場竊賊頭髮後方有「心型」、側邊「有刻線」之特徵均相同，顯見現場竊賊即為被告之事實。 
   ㈡附表編號2部分：
編號 證　據　方　法　　 待　證　事　實　　 1 被告歐佳明於警詢中之自白　　　　　　　 證明上開犯罪事實。 2 被害人林家鴻於警詢時之指訴 證明上開犯罪事實。 3 現場監視器畫面截圖8張 證明上開犯罪事實。  
   ㈢附表編號3部分：
編號 證　據　方　法　　 待　證　事　實　　 1 被告歐佳明於警詢中之自白　　　　　　　 證明上開犯罪事實。 2 告訴人丁麗雲於警詢時之指訴 證明附表編號3⑴之事實。 3 告訴人蕭再福於警詢時之指訴 證明附表編號3⑵之事實。 4 告訴人徐承睿於警詢時之指訴 證明附表編號3⑶之事實。 5 告訴人鄭莉綺於警詢時之指訴 證明附表編號3⑷之事實。 6 被害人林麗雪於警詢時之指述 證明附表編號3⑸之事實。 7 告訴人斐氏香於警詢時之指訴 證明附表編號3⑹之事實。 8 上開處所監視器畫面截圖1份 證明上開犯罪事實。 
  ㈣附表編號4部分：
編號 證　據　方　法　　 待　證　事　實　　 1 被告歐佳明於警詢中之供述　　　　 被告坦承有於上開時、地拿取告訴人葉義賢之背包，惟辯稱：東西都放在樓梯間，另將黑色短袖上衣1件棄於附近花圃云云。 2 告訴人葉義賢於警詢時之指訴 證明上開犯罪事實。 3 現場監視器畫面擷取照片暨扣案物照片共19張、內政部警政署鐵路警察局臺北分局扣押筆錄暨扣押物品目錄表、內政部警政署鐵路警察局臺北分局贓物認領保管單各1份 證明上開犯罪事實。 
   ㈤附表編號5部分：
編號 證　據　方　法　　 待　證　事　實　　 1 告訴人胡慈庭於警詢時之指訴 證明上開犯罪事實。 2 現場監視器影像光碟1片暨畫面擷取照片共13張、 本署勘驗報告各1份 證明被告於上開時、地竊 取安全帽，且遺留雨傘1支未帶走之事實。 3 新北市政府警察局110年6月29日新北鑑字第1101214539號鑑驗書 經警採檢上開雨傘傘柄轉移棉棒，經送鑑驗比對之DNA-STR型別與被告DNA-STR型別相符之事實。 
二、核被告歐佳明如附表共10次所為，均係犯刑法第320條第1項
    竊盜罪。其10次竊盜犯行間，犯意各別，行為互殊，請予分
    論併罰。另被告曾受如犯罪事實欄所述之有期徒刑之執行完
    畢，有刑案資料查註紀錄表1份在卷可稽，其於執行完畢後5
    年以內故意再犯本件有期徒刑以上之罪，均為累犯，請參照
    大法官會議釋字第775號解釋意旨，審酌是否依刑法累犯規
    定加重其刑。被告所竊得如附表所示之物，除附表編號4所
    示之背包等物已合法發還告訴人葉義賢外，其於等物屬為犯
    罪所得，尚未合法發還，請依刑法第38條之1第1項前段及第
    3項之規定宣告沒收，並於全部或一部不能沒收或不宜執行沒收
    時，追徵其價額。
三、依刑事訴訟法第251條第1項提起公訴。
　　此　致
臺灣新北地方法院
中　　華　　民　　國　 110　　年　　 11　 月　　11 　 日
　　　　　　　　　　　　　　　檢　察　官　洪三峯
本件正本證明與原本無異
中　　華　　民　　國　 110　　年　　11　　月　　27　　日
　　                          書　記　官  謝侑虔
附錄本案所犯法條全文
中華民國刑法第320條
意圖為自己或第三人不法之所有，而竊取他人之動產者，為竊盜
罪，處 5 年以下有期徒刑、拘役或 50 萬元以下罰金。
意圖為自己或第三人不法之利益，而竊佔他人之不動產者，依前
項之規定處斷。
前二項之未遂犯罰之。
附表：
編號 竊盜犯行 參考案號 1 歐佳明於110年5月10日7時53分許，進入新北市○○區○○路0段000巷0號頂樓處，以不詳方式，竊取阮德英晾曬於該處之長褲1件、短褲1件、女性短袖上衣4件、男性牛仔外套1件、黃色上衣1件（價值新臺幣〔下同〕6,200元），得手後離去。嗣阮德英察覺衣物失竊後報警，始為警循線查悉上情。 110年度偵字第36700號 2 歐佳明於110年7月10日15時45分許，在新北市○○區○○路0段000巷00號自助洗衣店之烘衣機內，徒手竊取林家鴻送洗之迷彩服1套、迷彩內衣8件、內褲8件、襪子8雙、運動褲4件、便服4套、毛巾2條（價值共1萬3,000元），得手後離去。嗣林家鴻返回洗衣店察覺衣物失竊後報警，始為警循線查悉上情。 110年度偵字第38667號 3 ⑴歐佳明於110年7月11日7時59分許，在新北市○○區○○路000巷0號丁麗雲住處前，徒手竊取丁麗雲晾曬於該處之迷彩5分褲1件、外套2件（價值共3,000元），得手後離去。嗣丁麗雲察覺衣物失竊後報警，始為警循線查悉上情。 ⑵歐佳明於110年7月15日6時許，在新北市○○區○○路000巷0號蕭再福住處前，徒手竊取蕭再福晾曬於該處之上衣3件（價值共300元），得手後離去。嗣蕭再福察覺衣物失竊後報警，始為警循線查悉上情。 ⑶歐佳明於110年8月5日22時許，在新北市○○區○○街0號徐承睿開設之「平價炒飯、炒麵」店內，徒手工作臺抽屜內現金5,000元而得手，經徐承睿追趕不及後報警，始為警循線查悉上情。 ⑷歐佳明於110年8月6日18時許，在新北市○○區○○路000巷0弄00號鄭莉綺住處前，徒手竊取鄭莉綺所有之雨傘1支、雨鞋套1組（價值共1,000元），得手後離去。嗣鄭莉綺察覺物品失竊後報警，始為警循線查悉上情。 ⑸歐佳明於110年8月7日15時30分許，潛入新北市○○區○○路000號暫未對外營業小牛車自助餐店內（侵入建物部分，未據告訴），徒手竊取林麗雪所有之OPPO R9S手機1支（價值1,000元），得手後離去。嗣林麗雪察覺手機失竊後報警，始為警循線查悉上情。 ⑹歐佳明於110年8月12日17時58分許，在新北市○○區○○路000號1樓斐氏香所經營之麻油雞店內，徒手竊取櫃臺內現金1萬3,000元，得手後離去。嗣斐氏香察覺金錢失竊後報警，始為警循線查悉上情。 110年度偵字第38870號  4 歐佳明於110年6月25日2時48分許，在新北市板橋區縣○○道0段0號臺鐵板橋車站地下1樓大廳處，趁葉義賢睡著之際，徒手竊取葉義賢所有之後背包1只（內有現金1,000元、手機充電線1組、長袖上衣2件、牛仔褲1件、機車鑰匙1把、食物1批、盥洗用具1批，上開等物價值約1,179元），復於拿取現金1,000元及長袖上衣1件後，將其餘等物棄於車站內35號逃生梯地下1樓轉角處。嗣葉義賢察覺背包失竊後報警，始為警循線查悉上情，並於上開逃生梯扣得上開背包等物（已發還）。 110年度偵字第39136號 5 歐佳明於110年3月6日0時6分許，在新北市○○區○○路0段00號前騎樓，徒手竊取胡慈庭吊掛於車牌號碼000-0000號普通重型機車後照鏡上之安全帽1頂（價值2,000元），得手後離去。嗣胡慈庭察覺安全帽失竊後報警，始為警循線查悉上情。 110年度偵字第40530號